【裁判字號】    89,易,563
【裁判日期】    890612
【裁判案由】    槍砲彈藥刀械管制
【裁判全文】
臺灣板橋地方法院刑事判決                          八十九年度易字第五六三號
    公  訴  人  臺灣板橋地方法院檢察署檢察官
    被      告  甲○○
右列被告因違反槍砲彈藥刀械管制條例案件，經檢察官提起公訴〔八十八年度偵字第
二五０八四號〕，本院判決如左：
    主  文
甲○○連續未經許可，持有刀械，累犯，處有期徒刑陸月，如易科罰金以佰元折算
壹日。
扣案如附表壹所示物品，沒收。
    事  實
一、甲○○於民國〔下同〕八十三年間，因違反修正前麻醉藥品管理條例案，經本院
    判處有期徒刑伍月，如易科罰金以佰元折算壹日，於八十四年三月十七日確定
    ，復於八十六年四月間，因竊盜案，經本院三重簡易庭判處有期徒刑月，於八
    十六年七月十七日確定，又於八十七年間，因違反槍砲彈藥刀械管制條例等案，
    經臺灣臺北地方法院判處有期徒刑陸月，如易科罰金以佰元折算壹日，於八十
    七年六月一日確定，嗣依序於「八十四年五月五日」、「八十六年十月六日」、
    「八十七年七月十七日」執行完畢，猶未悔悟，基於概括犯意，先於八十八年八
    、九月間，在不詳地點，自姓名、年籍不詳綽號『阿輝』處，收受附表壹編號一
    所示管制刀械武士刀壹把，再於同年十一月初，在臺北縣三重市重新橋下某跳蚤
    市場，以新台幣壹佰元購得附表壹編號二所示管制刀械十字弓貳支，連續未經主
    管機關許可，在臺北縣三重市○○路○段四七巷三弄三六號四樓住處，無故持有
    附表壹所示管制刀械。嗣於八十八年十一月十五日下午四時五十分，經警持檢察
    官簽發之搜索票在上址搜獲〔搜索完竣時間為同日晚上七時五十分〕。
二、案經臺北市政府警察局移送臺灣板橋地方法院檢察署檢察官偵查起訴。
    理  由
一、訊據被告甲○○，供稱：「〔起訴之犯罪事實〕沒有〔意見〕，確有此事，我是
    自己觀賞，事實與起訴書一樣」、「〔扣案武士刀〕『阿輝』交給我的」、「十
    字弓、彈頭〕在跳蚤市場買的」、「我沒有拿這些東西去犯罪之意圖」、「貳支
    十字弓應該沒有殺傷力，武士刀等，我只是放在家中觀賞的，沒有要犯罪的意圖
    」、「我會謹慎行事，不會再犯」、「請求原諒我，不會有下次了」〔參見本院
    八十九年六月八日審判筆錄〕。查：
    〔一〕右揭事實，業據被告於警訊及偵訊時坦承不諱〔參見偵卷第六頁、第七頁
          、第二八頁反面〕，於本院直承「〔起訴之犯罪事實〕沒有〔意見〕，確
          有此事，我是自己觀賞，事實與起訴書一樣」、「〔扣案武士刀〕『阿輝
          』交給我的」、「〔十字弓、彈頭〕在跳蚤市場買的」、「我沒有拿這些
          東西去犯罪之意圖」等，復有扣案如附表壹所示武士刀、十字弓足佐。扣
          案上開物品係屬槍砲彈藥刀械管制條例所列之管制刀械，業據臺北縣警察
          局八十八年十二月八日八八北警保字第四九００八號函驗覆，有上函足參
          〔附偵卷第三二頁〕，所辯十字弓沒有殺傷力云云，未便遽信。
    〔二〕查被告於警訊時供稱：「當時十字弓是壞掉的，且零件不齊全，是我買回
          來『自己修理的』」〔參見偵卷第七頁正面〕，偵訊時供稱：「十字弓是
          壞的，是經我自己修理」〔參見偵卷第二八頁反面〕，惟無積極確切之事
          證足認其此部份『自白』與事實相符，未便但以被告此部份『自白』，遽
          論以製造刀械罪。
    〔三〕再查內政部警政署八十一年八月十日〔八一〕台內警字第八一八二二八一
          號公告查禁之「十字弓」指：「係為『發射矢』之機械原理，並有槍托、
          準星、板機、瞄準器、望遠鏡等配備」，公告查禁之範圍，僅及「十字弓
          」，不及附表貳所示「箭頭」，未便遽認附表貳所示『箭頭』為槍砲彈藥
          刀械管制條例管制之刀械。
    〔四〕本件事證明確，被告之右開犯行，堪予認定。
二、核被告所為，係犯槍砲彈藥刀械管制條例第十四條第三項之未經許可持有刀械罪
    。其先後貳次未經許可持有刀械犯行，時間緊接，所犯構成要件相同，顯係基於
    概括之犯意為之，依連續犯之規定，論以一罪，並加重其刑。被告前於八十三年
    間，因違反修正前麻醉藥品管理條例案，經本院判處有期徒刑伍月，如易科罰金
    以佰元折算壹日，於八十四年三月十七日確定，復於八十六年四月間，因竊盜
    案，經本院三重簡易庭判處有期徒刑月，於八十六年七月十七日確定，又於八
    十七年間，因違反槍砲彈藥刀械管制條例等案，經臺灣臺北地方法院判處有期徒
    刑陸月，如易科罰金以佰元折算壹日，於八十七年六月一日確定，嗣依序於「
    八十四年五月五日」、「八十六年十月六日」、「八十七年七月十七日」執行完
    畢，有臺灣高等法院檢察署刑案紀錄簡覆表足佐，五年之內再犯有期徒刑以上之
    本罪，為累犯，依法遞加重其刑。爰審酌被告犯罪之動機、目的、所生危害暨犯
    罪後態度等一切情狀，量處如主文所示之刑，並諭知易科罰金之折算標準。扣案
    如附表壹所示物品為違禁物，並依法宣告沒收。
據上論斷，應依刑事訴訟法第二百九十九條第一項前段，槍砲彈藥刀械管制條例第十
四條第三項，刑法第十一條前段、第五十六條、第四十七條、第四十一條、第三十八
條第一項第一款，罰金罰鍰提高標準條例第二條，判決如主文。
本案經檢察官伍逸康到庭執行職務。
中      華      民      國      八十九      年    六      月    十二    日
                                      臺灣板橋地方法院刑事第五庭
                                          法  官  陳  福  來
右正本證明與原本無異
如不服本判決應於送達後十日內向本院提出上訴狀
                                          書記官  陳  春  銘
中      華      民      國      八十九      年    六      月    二十    日
附錄本案論罪科刑法條全文：
槍砲彈藥刀械管制條例第十四條；
未經許可，製造、販賣或運輸刀械者，處三年以下有期徒刑，併科新台幣一百萬元以
下罰金。
意圖供自己或他人犯罪之用，而犯前項之罪者，處六月以上五年以下有期徒刑，併科
新台幣三百萬元以下罰金。
未經許可，持有或意圖販賣而陳列刀械者，處一年以下有期徒刑、拘役或新台幣五十
萬元以下罰金。
第一項及第二項之未遂犯罰之。
附表壹：
┌──┬──────────┬───┬─────────────────┐
│編號│品                名│數  量│備                              註│
├──┼──────────┼───┼─────────────────┤
│一  │武士刀              │壹把  │                                  │
├──┼──────────┼───┼─────────────────┤
│二  │十字弓              │貳支  │                                  │
└──┴──────────┴───┴─────────────────┘
附表貳：
┌──┬──────────┬───┬─────────────────┐
│編號│品                名│數  量│備                              註│
├──┼──────────┼───┼─────────────────┤
│一  │箭頭                │肆支  │                                  │
└──┴──────────┴───┴─────────────────┘


司法院資訊處製作；財團法人民間司法改革基金會備份。
